臺灣雲林地方法院刑事判決
                                      109年度訴字第793號
公  訴  人  臺灣雲林地方檢察署檢察官
被      告  邱俊貿


上列被告因妨害自由等案件，經檢察官提起公訴（109年度偵字
第2698號），被告於準備程序就被訴事實為有罪之陳述，經告知
簡式審判程序意旨，並聽取公訴人及被告之意見後，本院合議庭
裁定由受命法官獨任行簡式審判程序，並判決如下：
    主  文
甲○○共同犯剝奪他人行動自由罪，累犯，處拘役貳拾日，如易科
罰金，以新臺幣壹仟元折算壹日。
    事  實
一、甲○○與乙○○為舊識，甲○○因細故對乙○○不滿，遂於民國109
    年2月25日晚上8時許，在位於雲林縣○○市○○○路0號之249碳
    烤熱炒店包廂內，夥同真實姓名年籍不詳、綽號「阿承」、
    「小杰」之成年友人，共同基於剝奪他人行動自由之犯意聯
    絡，先以手銬銬住乙○○雙手，並將包廂門鎖上，以此方式剝
    奪其行動自由，再以球棒共同毆打乙○○臀部、大腿及徒手掌
    拍乙○○臉部，致乙○○受有雙側臀部及左大腿挫傷瘀腫併疼痛
    等傷害（傷害部分業據撤回告訴），至同日晚上9時許，始
    同意乙○○離開。
二、案經乙○○訴由雲林縣警察局斗六分局報告臺灣雲林地方檢察
    署檢察官偵查起訴。
    理  由
壹、程序部分：
    被告甲○○所犯之罪，非死刑、無期徒刑、最輕本刑為3年以
    上有期徒刑之罪或高等法院管轄第一審之案件，被告於準備
    程序進行中，就前揭被訴事實為有罪之陳述，經告以簡式審
    判程序之旨，並聽取其與公訴人之意見後，本院認無不得或
    不宜改依簡式審判程序進行之情事，依刑事訴訟法第273條
    之1第1項規定，裁定本件由受命法官獨任進行簡式審判程序
    ，是本件之證據調查，依刑事訴訟法第273條之2規定，不受
    同法第159條第1項、第161條之2、第161條之3、第163條之1
    及第164條至第170條規定之限制，合先敘明。
貳、實體部分：
一、認定犯罪事實所憑之證據及理由：
    上揭犯罪事實，業據被告於偵訊、本院準備程序及審理時均
    坦承不諱（偵卷第27至29、53、54頁，本院卷第35、46、49
    、112、116頁），核與證人即告訴人乙○○、證人即同在現場
    之林威志於警詢之證述情節相符（警卷第3至6、11至13頁）
    ，並有天主教若瑟醫療財團法人若瑟醫院診斷證明書1份、
    告訴人傷勢照片2張附卷可證。是以被告任意性之自白與事
    實相合，應可採信。綜上，本案事證明確，被告犯行洵堪認
    定，應依法論科。
二、論罪科刑：
  ㈠核被告所為，係犯刑法第302條第1項之剝奪他人行動自由罪
    。被告與「阿承」、「小杰」就上開犯行，有犯意聯絡及行
    為分擔，依刑法第28條規定，應論以共同正犯。
  ㈡按司法院釋字第775號解釋之解釋文及理由意旨，係指構成累
    犯者，不分情節，一律加重最低本刑，於不符合刑法第59條
    所定要件之情形下，致生行為人所受之刑罰超過其所應負擔
    罪責之個案，不符罪刑相當原則、比例原則，於此範圍內，
    在刑法第47條第1項修正前，為避免發生上述罪刑不相當之
    情形，法院就該個案應裁量是否加重最低本刑。故該解釋係
    指個案應量處最低法定刑，又無法適用刑法第59條規定減輕
    之情形，法院方應依此解釋意旨裁量不予加重最低本刑（參
    見最高法院109年度台上字第518、296號判決意旨）。被告
    前因賭博案件，經本院以104年度易字第460號判決判處有期
    徒刑2月（臺灣高等法院臺南分院以105年度上易字第397號
    駁回上訴確定），於106年5月23日易科罰金執行完畢，又因
    毀棄損壞案件，經本院106年度易緝字第24號判決判處有期
    徒刑3月確定，前揭2罪經本院107年度聲字第125號裁定定應
    執行有期徒刑4月，於107年7月20日易科罰金執行完畢，有
    臺灣高等法院被告前案紀錄表在卷可查，其於受有期徒刑執
    行完畢後5年以內故意再犯本案有期徒刑以上之罪，為累犯
    ，本件並無應量處最低法定刑，又無法適用刑法第59條規定
    減輕之情形，亦無加重最低法定刑有罪刑不相當之情形，爰
    依刑法第47條第1項加重其刑。
  ㈢爰以行為人之責任為基礎，考量其前科紀錄（見卷附臺灣高
    等法院被告前案紀錄表，構成累犯部分不重複評價），被告
    不思理性平和排解誤會，竟夥同友人對告訴人剝奪行動自由
    之行為，殊值非難。惟念及被告已與告訴人達成調解，並已
    依調解筆錄給付賠償完畢一節，有本院109年度司偵移調字
    第11號調解筆錄（偵卷第33頁）、刑事撤回告訴狀（本院卷
    第73頁）各1紙在卷可憑，又被告於本院審理中坦承犯行，
    犯後態度尚可。另斟酌被告自陳國中畢業之智識程度，現受
    僱從事冷氣空調工作，月薪約新臺幣2萬5,000元，已婚，與
    配偶育有2名未成年子女，現與阿嬤、父母親、配偶及小孩
    同住，無恆產、有負債之家庭經濟生活狀況（本院卷第117
    頁）等一切情狀，量處如主文所示之刑，並諭知易科罰金之
    折算標準。
  ㈣至於供本案犯罪所用之手銬1副，未據扣案，且卷內復無其他
    證據證明係屬被告所有，爰不為沒收之諭知，附此敘明。
三、不另為不受理諭知部分：
  ㈠公訴意旨另認：被告於109年2月25日晚上8時許，在位於雲林
    縣○○市○○○路0號之249碳烤熱炒店包廂內，夥同真實姓名年
    籍不詳，綽號「阿承」、「小杰」之成年友人，共同基於傷
    害之犯意聯絡，以球棒共同毆打告訴人臀部及大腿及徒手掌
    拍告訴人臉部，致告訴人受有雙側臀部及左大腿挫傷瘀腫併
    疼痛等傷害。被告就此部分另犯刑法第277條第1項之傷害罪
    嫌等語。然按告訴乃論之罪，告訴人於第一審辯論終結前得
    撤回其告訴，刑事訴訟法第238條第1項定有明文。
  ㈡告訴人已撤回對被告傷害罪之告訴，有本院109年度司偵移調
    字第11號調解筆錄（偵卷第33頁）、刑事撤回告訴狀（本院
    卷第73頁）各1紙在卷可參，因刑法第277條第1項之傷害罪
    依同法第287條前段規定須告訴乃論，告訴人既已撤回告訴
    ，且此部分傷害罪與被告經本院論罪科刑之妨害自由罪部分
    ，檢察官認有想像競合犯之裁判上一罪關係，爰不另為不受
    理之諭知。
據上論斷，依刑事訴訟法第273條之1第1項、第299條第1項前段
，刑法第28條、第302條第1項、第47條第1項、第41條第1項前段
，刑法施行法第1條之1第1項，判決如主文。
本案經檢察官丙○○提起公訴，檢察官林豐正到庭執行職務。
中　　華　　民　　國　 110　　年　　2 　　月　　26　　日
                  刑事第三庭  法  官  張恂嘉
以上正本證明與原本無異。
如不服本判決應於收受判決後20日內向本院提出上訴書狀，並應
敘述具體理由;其未敘述上訴理由者，應於上訴期間屆滿後20日
內向本院補提理由書（均須按他造當事人之人數附繕本）。「切
勿逕送上級法院」。
告訴人或被害人如對於本判決不服者，應具備理由請求檢察官上
訴，其上訴期間之計算係以檢察官收受判決正本之日期為準。
                             書記官  洪青霜
中　　華　　民　　國　　110 　年　　2 　　月　　26　　日
附錄本案論罪科刑法條全文：
刑法第302條
私行拘禁或以其他非法方法，剝奪人之行動自由者，處五年以下
有期徒刑、拘役或九千元以下罰金。
因而致人於死者，處無期徒刑或七年以上有期徒刑；致重傷者，
處三年以上十年以下有期徒刑。
第一項之未遂犯罰之。